【裁判字號】    99,附民,487
【裁判日期】    991229
【裁判案由】    請求損害賠償
【裁判全文】
臺灣臺中地方法院刑事附帶民事訴訟判決
原      告  洪進亮
被      告  張惠玲
                 （另案於臺灣臺中監獄臺中分監執行）
上列被告因民國99年度訴字第3096號強盜案件，經原告提起附帶
民事訴訟，請求損害賠償事件，本院判決如下︰
    主    文
被告應給付原告新臺幣貳萬陸仟貳佰元。
本判決得假執行。
    事    實
一、原告方面：
（一）聲明：如主文第1項所示。
（二）陳述：被告於民國99年 8月19日使用藥劑摻入飲料內，使
      原告在不知情的狀況下飲用後，隨即陷入昏睡不醒狀態，
      被告遂趁機取走原告身上之財物新臺幣（下同） 2萬7000
      元，爰依損害賠償之法律關係，請求被告應給付損失賠償
      2萬6200元（即2萬7000元扣除原告業已領回之800元）。
二、被告方面：
（一）聲明：原告之訴駁回。
（二）陳述：係原告心甘情願的，伊否認犯罪，且伊經濟狀況不
      佳，無力負擔如此龐大之賠償金額等語，資為抗辯。
    理    由
一、程序事項說明：按訴狀送達後，原告不得將原訴變更或追加
    ，但減縮或擴張應受判決事項之聲明者，不在此限，民事訴
    訟法第 255條第1項第3款定有明文。本件原告起訴請求被告
    應給付原告 2萬8200元，及自起訴狀繕本送達翌日起至清償
    日止，按週年利率計算之利息。嗣於起訴狀繕本送達後，變
    更聲明為：被告應給付原告 2萬6200元等語，核原告所為訴
    之變更，係屬聲明之減縮，與前揭規定相符，於法有據，自
    應准許。
二、得心證之理由：
（一）按附帶民事訴訟之判決，應以刑事訴訟判決所認定之事實
      為據，刑事訴訟法第 500條前段，定有明文。被告因需錢
      花用，竟意圖為自己不法之所有，基於強盜他人財物之犯
      意，於99年 8月19日15時30分許，在臺中公園內之噴水池
      附近，以性交易為幌，主動向原告搭訕，兩人相約前往位
      於臺中市○區○○路2段52之1號「雙美堂大飯店」為性交
      易。嗣兩人進入該飯店 503室後，被告趁原告不注意之際
      ，將自己平日服用之不明成分安眠藥劑 2顆，摻入裝有沙
      士飲料的塑膠杯後，將摻有上開安眠藥劑之沙士飲料遞予
      原告飲用，原告因不知該杯沙士飲料摻有安眠藥劑而加以
      飲用，至使原告因藥劑作用陷於昏睡，而達不能抗拒之程
      度，被告即趁機搜取原告隨身財物，計得手現金 2萬7000
      元後逃離現場等事實，業據本院99年度訴字第3096號刑事
      判決，判決被告罪刑在案，是被告確有上開強盜之行為無
      訛。而被告對原告所為強盜之行為，乃屬故意不法侵害原
      告之財產，則原告主張被告應負損害賠償責任，堪以認定
      。
（二）次按因故意或過失，不法侵害他人之權利者，負損害賠償
      責任，民法第184條第1項前段定有明文。本件被告既有上
      開強盜行為，當係故意不法侵害原告之權利，則原告依上
      開規定請求被告賠償強盜取走之金錢 2萬7000元，扣除原
      告已於99年8月24日領回之800元（有臺中市警察局第一分
      局贓物認領保管單在卷可稽，詳偵卷第50頁），即2萬620
      0元（2萬7000元-800元=2萬6200元）之損害，當屬有據，
      應予准許。
三、本件係關於請求給付金錢之訴訟，其標的金額在10萬元以下
    ，本院為被告敗訴之判決，應按刑事訴訟法第 491條第10款
    ，準用民事訴訟法第436條之20規定，依職權宣告假執行。
    又本件係刑事附帶民事訴訟事件，免納裁判費用，復無其他
    訴訟費用發生，爰不諭知訴訟費用之負擔，附此敘明。
四、據上論斷，原告之訴為有理由，應依刑事訴訟法第502條第2
    項、第491條第10款，民事訴訟法第436條之20，判決如主文
    。
中    華    民    國    99    年    12    月    29    日
                  刑事第二庭  審判長法  官  鄭  永  玉
                                    法  官  潘  曉  玫
                                    法  官  陳  得  利
以上正本證明與原本無異。
如不服本判決應於收受判決後10日內向本院提出上訴書狀，並應
敘述具體理由；其未敘述上訴理由者，應於上訴期間屆滿後20日
內向本院補提理由書（均須按他造當事人之人數附繕本）「切勿
逕送上級法院」。
                                    書記官  吳  慕  先
中    華    民    國    99    年    12    月    29    日

司法院資訊處製作；財團法人民間司法改革基金會備份。
